# 现金流量表补充资料的编制

提问人：hustfxy 时间：2013-05-20 00:01:29
*陈版主及高手指点： 初次接触现流表的编制，有个问题请教一下， 在编制现流表附表时：“经营性应收项目的减少”中如果涉及到应收票据背书的问题是否需要予以剔除？看到几乎所有的讲解中都是将应收项目的期初数-期末数作为经营性应收项目的减少，不是很理解。

回答人：chenyiwei
看你在票据背书转让出去时是否对其终止确认。如果终止确认的，则由此导致的应收票据减少应纳入现金流量表补充资料“经营性应收项目的减少”中，无需特殊的排除处理；如果未终止确认的（确认短期借款），则在背书环节应收票据不会减少，自然也无需特殊调整。

回答人：chenyiwei
回复 hustfxy 的帖子
可以这样考虑：主表中剔除因背书导致的减少额，是因为背书虽然减少应收票据但不影响现金流量（相信你很容易理解这一点）。但附表中如果背书的票据是用于支付材料采购款的，则这一过程同时也是经营性应付的减少过程。两者在现金流量表的补充资料中均不作调整，而是利用一正一反的“变动”使这两个发生额自然抵销，对经营现金流量净额不产生影响。

提问人：hustfxy 时间：2013-05-21 09:22:43
这才是正解，谢谢版主的解释，理解了！

回答人：chenyiwei
补充一点：如果票据背书是用于购买固定资产等属于投资活动性质的用途，则此时在计算“经营性应收项目的减少（减增加）”时，应当把由此类原因导致的经营性应收项目减少额加回。

提问人：lxch119 时间：2017-02-19 19:49:30
陈版主，确认一下， 补充资料里面的固定资产折旧、无形资产摊销、长期待摊费用摊销，这些项目是本期正常计提摊销的金额？还是最终计入损益的金额？ 比如：当期计提固定资产折旧 10 万， 6 万计入管理费用， 4 万计入生产成本，那么当期的现金流量表补充资料里面，固定资产折旧如何填列？ 我理解在不考虑其他项目的情况下，应当填列本期计提金额 10 万。 请陈版指正。

回答人：chenyiwei
理论上应该是计入本期损益的金额，但实务操作中通常是按计入生产成本或费用的折旧计提金额填列的，并通过“存货增减”项目来平衡年初、年末存货成本中所包含的折旧成本变动的影响。

提问人：shiyunhao2 时间：2017-06-01 22:29:33
陈版主、新入职场没多久，搞不懂现金流量表附表中 经营性应收的减少和 经营性应付的增加 以及存货的减少 这几项资产负债表的项目和调减成为经营性现金流量表存在什么勾稽关系？为什么会用这几个项目的期初和期末相减即可？为什么不考虑这几项本期的增减变动？

回答人：chenyiwei
建议阅读一些关于现金流量表编制原理的文章，并且模拟几个业务在T型帐户法下的处理，应该就会清楚了。

提问人：呼叫帮助 时间：2017-10-14 21:19:41
如果票据背书是用于购买固定资产等属于投资活动性质的用途，则此时在计算“经营性应收项目的减少（减增加）”时，应当把由此类原因导致的经营性应收项目减少额加回。 陈版把由此类原因导致的经营性应收项目减少额加回，怎么理解？

回答人：chenyiwei
虽然经营性应收项目减少，但不是对应于经营活动。

提问人：呼叫帮助 时间：2017-10-15 15:14:21
陈版，我个人理解当公司取得承兑汇票这应是经营性应收项目减少，应在附表中反映。取得票据后又背书购买固定资产等属于投资活动性质的用途的，这不属于经营活动，我认为应在附表中其他项进行平衡调整。 但我不完全同意polariswong意见，以资产交换资产，没有现金流量变动，既不涉及主表，也不涉及附表。

回答人：chenyiwei
取得承兑汇票，或者是确认收入，或者是从应收账款转入，都是正常处理。只有将承兑汇票背书出去用于购买固定资产时才是特殊处理，从经营性应收项目减少数中剔除。